臺灣高雄地方法院刑事判決
111年度審交易字第77號
公  訴  人  臺灣高雄地方檢察署檢察官
被      告  陳琇




選任辯護人  洪國欽（法扶）律師          
上列被告因過失傷害案件，經檢察官提起公訴（110年度偵字第2
4107號），因被告於本院準備程序為有罪之陳述，經本院告知簡
式審判程序意旨，並聽取公訴人、被告之意見後，依簡式審判程
序審理，判決如下：
    主  文
陳琇犯因過失傷害致人重傷罪，處有期徒刑拾月。
    事  實
一、陳琇於民國110年6月17日8時56分許，騎乘車牌號碼000-00
    00號普通重型機車，沿高雄市新興區仁愛一街由南往北方向
    行駛，行經仁愛一街與七賢一路口時，其本應注意遵守燈光
    號誌之指示，而依當時當時天候晴、日間自然光線，柏油路
    面乾燥、無缺陷、無障礙物，視距良好等情況，亦無不能注
    意情事，竟疏未注意其行進方向號誌為紅燈，即貿然穿越紅
    燈右轉七賢一路，適有黃瓊英騎乘車牌號碼000-000號普通
    重型機車，沿七賢一路由西往東方向，行駛至上開交岔路口
    ，見狀閃避不及，2車發生碰撞，黃瓊英因而人車倒地，並
    受有硬腦膜下出血、創傷性蜘蛛膜下出血、顱骨骨折、雙側
    肺挫傷、右側第三肋骨骨折、右側鎖骨骨折等傷害。陳琇
    於肇事後，停留在現場等候，於有偵查犯罪職權公務員尚未
    發覺其犯罪前，向據報到場之員警表明其為肇事人，自首而
    接受裁判。
二、案經黃瓊英之配偶顏世傑委由趙禹任律師告訴由高雄市政府
    警察局新興分局報告臺灣高雄地方檢察署檢察官偵查起訴。
    理  由
一、本件被告陳琇所犯係死刑、無期徒刑、最輕本刑為3年以上
    有期徒刑以外之罪，其於準備程序進行中就被訴事實為有罪
    之陳述，經法官告知簡式審判程序之旨，並聽取檢察官、被
    告之意見後，本院認無不得或不宜改依簡式審判程序進行之
    情形。爰依刑事訴訟法第273條之1第1項規定，由法官進行
    簡式審判程序。又本件所引屬於被告以外之人於審判外陳述
    之傳聞證據，依同法第273條之2規定，不受第159條第1項關
    於傳聞法則規定之限制，依法有證據能力，合先敘明。
二、上開犯罪事實，業據被告陳琇於警詢（他字卷第52至54頁
    ）、偵查（偵卷第18頁）及本院審理時（審交易卷第123、1
    31、135頁）均坦承不諱，並有高雄市政府警察局新興分局
    道路交通事故現場圖、道路交通事故調查報告表㈠、㈡-1各1
    份、道路交通事故談話紀錄表2份（他字卷第75、79至83、8
    5至91頁）、現場照片27張（他字卷第101至127頁）、監視
    器錄影光碟、錄影畫面翻拍照片各1份（他字卷第129頁）、
    臺灣高雄地方檢察署檢察事務官勘驗報告1份（偵卷第29至3
    2頁）、高雄市立大同醫院110年9月24日診斷證明書1份（他
    字卷第65頁）、111年3月21日函暨所附案件回覆表1份（審
    交易卷第91、93頁）在卷可稽，足認被告上開任意性自白，
    核與卷內證據資料相符，洵堪採為認定犯罪事實之基礎。從
    而，本案事證明確，被告犯行，堪以認定，應依法論科。
三、論罪科刑
  ㈠按汽車行駛至交岔路口，其行進應遵守燈光號誌，且車輛面
    對圓形紅燈表示禁止通行，不得超越停止線或進入路口，道
    路交通安全規則第102條第1項第1款、道路交通標誌標線號
    誌設置規則第206條第1項第5款第1目分別定有明文。經查，
    被告領有普通重型機車駕駛執照，此有道路交通事故調查報
    告表㈡-1在卷可參（他字卷第81頁），依其考領有適當駕駛
    執照之智識及駕駛經驗，對於上開規定應知之甚詳，且當時
    天候晴、日間自然光線，柏油路面乾燥、無缺陷、無障礙物
    ，視距良好等情，有道路交通事故調查報告表㈠附卷可稽（
    他字卷第79頁），顯見當時並無不能注意之情事，竟貿然闖
    越紅燈右轉，致與被害人黃瓊英騎乘之機車發生碰撞，其行
    為顯有過失已明。被害人因本件車禍受有事實欄所示之重傷
    害傷勢，有高雄市立大同醫院110年9月24日診斷證明書、11
    1年3月21日函暨所附案件回覆表2份在卷可稽（審交易卷第9
    1至95頁），已達刑法第10條第4項第6款所稱「其他於身體
    或健康，有重大不治或難治之傷害」之重傷害程度，是被害
    人因本案車禍事故受有重傷害之結果，堪認屬實。顯見，被
    告之過失行為與告訴人所受重傷害結果間，具有相當因果關
    係。從而，被告上開任意性自白，洵堪採為論罪之基礎。本
    件事證明確，被告犯行堪以認定，應依法論科。
　㈡核被告所為，係犯刑法第284條後段之因過失傷害致人重傷罪
    。又被告於肇事後留在現場，並向到場處理之員警表明其為
    肇事者之事實，有高雄市政府警察局道路交通事故肇事人自
    首情形紀錄表在卷可稽（他字卷第95頁），堪認符合自首要
    件，爰依刑法第62條前段規定，減輕其刑。　
　㈢爰以行為人之責任為基礎，審酌被告本應注意遵守燈光號誌
    之指示，遇紅燈時，不得超越停止線或進入路口，而依當時
    狀況，又無不能注意之情事，竟貿然穿越紅燈右轉，造成被
    害人受有如事實欄所示之重傷害，被告之駕駛行為實有疏失
    。惟考量被告犯後於本院審理時能坦承犯行，態度非惡，衡
    以被告尚未與告訴人達成和解或賠償（審交易卷第139頁）
    ，並參酌被害人受傷程度、被告過失程度，兼衡被告於本院
    審理時自陳高職畢業之教育程度，現在無業，未婚，無小孩
    等經濟、家庭及生活狀況（審交易卷第137頁）等一切情狀
    ，量處如主文所示之刑。
據上論斷，應依刑事訴訟法第273條之1第1項、第299條第1項前
段，刑法第284條後段、第62條前段，刑法施行法第1條之1，判
決如主文。　　
本案經檢察官陳永盛提起公訴，檢察官呂乾坤到庭執行職務。
中　　華　　民　　國　　111 　年　　5 　　月　　17　　日
                   刑事第五庭    法   官  李昆南
以上正本證明與原本無異。
如不服本判決應於收受送達後20日內向本院提出上訴書狀，並應
敘述具體理由；如未敘述上訴理由者，應於上訴期間屆滿後20日
內向本院補提理由書（均須按他造當事人之人數附繕本）「切勿
逕送上級法院」。
因疫情而遲誤不變期間，得向法院聲請回復原狀。
中　　華　　民　　國　　111 　年　　5 　　月　　18　　日
　　　　　　　　　　　　　　　　 書記官　 鄭仕暘　　　　
附錄本判決論罪科刑法條：
中華民國刑法第284條
因過失傷害人者，處一年以下有期徒刑、拘役或十萬元以下罰金
；致重傷者，處三年以下有期徒刑、拘役或三十萬元以下罰金。